臺灣基隆地方法院民事判決　　　　　　　　　　　　　九十三年度重訴字第四二號
　　原　　　告　丙○○
　　　　　　　　丁○○
　　　　　　　　己○○
　　　　　　　　庚○○
　　法定代理人　乙○○
　　右四人共同
　　訴訟代理人　黃丁風律師
　　　　　　　　黃雅羚律師
　　複　代理人　黃敬唐律師
　　被　　　告　戊○○
　　　　　　　　基隆汽車客運股份有限公司
　　法定代理人　甲○○
　　訴訟代理人　林明珠律師
當事人間請求損害賠償事件，經本院刑事庭移送前來，本院於民國九十三年十月二十
二日言詞辯論終結，判決如下：
    主    文
被告應連帶給付原告丙○○新台幣參拾柒萬肆仟參佰元，及被告基隆汽車客運股份有
限公司自民國九十三年四月八日起，被告戊○○自民國九十三年四月二十日起，均至
清償日止按年息百分之五計算之利息。
被告應連帶給付原告丁○○新台幣伍拾柒萬參仟貳佰捌拾伍元，及被告基隆汽車客運
股份有限公司自民國九十三年四月八日起，被告戊○○自民國九十三年四月二十日起
，均至清償日止按年息百分之五計算之利息。
被告應連帶給付原告己○○新台幣肆拾肆萬伍仟零肆拾元，及被告基隆汽車客運股份
有限公司自民國九十三年四月八日起，被告戊○○自民國九十三年四月二十日起，均
至清償日止按年息百分之五計算之利息。
被告應連帶給付原告庚○○新台幣柒拾陸萬零參佰捌拾元，及被告基隆汽車客運股份
有限公司自民國九十三年四月八日起，被告戊○○自民國九十三年四月二十日起，均
至清償日止按年息百分之五計算之利息。
原告丁○○、己○○、庚○○其餘訴駁回。
訴訟費用由被告連帶負擔四分之一，餘由原告丁○○、己○○、庚○○各負擔四分之
一。
本判決原告丙○○勝訴部分，於原告丙○○以新臺幣拾萬元供擔保後，得為假執行。
但被告如於執行標的物拍定、變賣或物之交付前，各以新臺幣參拾柒萬肆仟參佰元預
供擔保，得各免為假執行。
本判決原告丁○○勝訴部分，於原告丁○○以新臺幣拾伍萬元供擔保後，得為假執行
。但被告如於執行標的物拍定、變賣或物之交付前，各以新臺幣伍拾柒萬參仟貳佰捌
拾伍元預供擔保，得各免為假執行。
本判決原告己○○勝訴部分，於原告己○○以新臺幣拾萬元供擔保後，得為假執行。
但被告如於執行標的物拍定、變賣或物之交付前，各以新臺幣肆拾肆萬伍仟零肆拾元
預供擔保，得各免為假執行。
本判決原告庚○○勝訴部分，於原告以新臺幣貳拾萬元供擔保後，得為假執行。但被
告如於執行標的物拍定、變賣或物之交付前，各以新臺幣柒拾陸萬零參佰捌拾元預供
擔保，得各免為假執行。
原告丁○○、己○○、庚○○其餘假執行之聲請駁回。
    事實及理由
甲、原告方面：
壹、聲明：
一、被告應連帶給付原告丙○○新台幣參拾柒肆仟參佰元整，及自原刑事附帶民事起
    訴狀繕本送達之翌日起至清償日止，按年息百分之五計算之利息。
二、被告應連帶給付原告丁○○新台幣貳佰玖拾柒萬參仟貳佰捌拾伍元整，及自原刑
    事附帶民事起訴狀繕本送達之翌日起至清償日止，按年息百分之五計算之利息。
三、被告應連帶給付原告己○○新台幣貳佰捌拾肆萬伍仟零肆拾元整，及自原刑事附
    帶民事起訴狀繕本送達之翌日起至清償日止，按年息百分之五計算之利息。
四、被告應連帶給付原告庚○○新台幣貳佰柒拾陸萬零參佰捌拾參元整，及自原刑事
    附帶民事起訴狀繕本送達之翌日起至清償日止，按年息百分之五計算之利息。
四、請准供擔保宣告假執行。
貳、陳述：
一、查被告戊○○受僱於被告基隆汽車客運股份有限公司（下稱基隆客運公司）擔任
    營業大客車駕駛員，九十一年十一月二十一日晚間八時五分許，駕駛車號ＦＳ—
    七八三號營業大客車，沿台北縣萬里鄉○○○路由萬里鄉往基隆市方向行駛，途
    經基金公路與中幅路交叉口路前（即省道台二線五十五公里處），當時天雨、夜
    間有照明，路面無缺陷、視距良好，因未能保持安全行車距離，應注意汽車在同
    一車道行駛時，除擬超越前車外，後車與前車之間應保持隨時可以煞停之距離，
    汽車駕駛時，駕駛人應注意車前狀況及兩車併行之間隔，並隨時採取必要之安全
    措施，其應注意、能注意，但疏未注意車前狀況，並保持安全行車距離，適在其
    前右前方約一公尺由陳志偉騎乘之ＧＰＳ—○六○號重機車往左側摔倒，被告戊○○駕車不慎從後方碾過該機車駕駛人陳志偉，致陳志偉頭部嚴重受傷及左側肋
    骨骨折致創傷性血氣胸，經送醫急救仍不治死亡。案經台灣基隆地方法院檢察署
    九十一年偵續字第三四號簡易判決處刑書提出公訴，本院九十二年度基交簡字第
    二八一號業務過失致死案件，認被告戊○○因業務過失致人於死，處有期徒刑六
    月，緩刑三年在案。
二、按因故意過失，不侵害他人之權利者，負損害賠償責任；受僱人因執行職務，不
    法侵害他人之權利者，由僱用人與行為人連帶負損害賠償責任，民法第一百八十
    四條第一項前段、第一百八十八條第一項前段分別定有明文。本件被告戊○○因
    業務過失侵害原告丁○○、己○○之子、原告庚○○之父、原告丙○○之弟陳志
    偉致死，則被告戊○○之過失行為與原告丁○○、己○○之子、原告庚○○之父
    、原告丙○○之損害間當認具有相當因果關係，爰依前揭法律規定，請求被告二
    人負連帶損害賠償之責。
三、茲將原告請求之項目、金額，分述如左：
（一）喪葬費支出之損害賠償部分
  １、原告丙○○係被害人陳志偉之兄，陳志偉死亡之喪葬事宜由原告丙○○處理，
      計支出喪葬費新台幣（下同）三十七萬四千三百元，有吉安禮儀社估價單、收
      據各一紙、基隆市立殯葬管理所使用規費收據一紙及天祥寶塔禪寺簽收條一紙
      可證，原告丙○○自得依前揭法律規定請求被告二人連帶賠償三十七萬四千三
      百元。
  ２、被害人陳志偉係乃國內頂尖之撞球國手，撞球業界頗受肯定，其身分、社會地
      位不能謂不高，經濟狀況亦不得謂不隹，因被告戊○○疏於注意，驟然死亡，
      親戚朋友間莫不覺得不忍，在能力所及之範圍內，以通常人程度之花費為陳志
      偉辦理喪事，請求被告賠償之費用僅三十七萬四千三百元，此遠比遺產及贈與
      稅法第十七條第十款規定被繼承人之喪葬費得扣除一百萬元相差甚遠，被告質
      疑原告丙○○請求之喪葬費之必要性，即非合理。而所謂「功德」者，係乃道
      教法事之費用，此乃國人通常辦理喪葬之必要儀式，而樂隊乃出殯當天告別式
      場進行所必要，頌經，亦然。被告基隆客運公司無端質疑其必要性，顯無理由
      。陳志偉之骨灰罐置於佛教之天祥寶塔，其安置之費用為十二萬元，遠比私人
      納骨塔(如金寶山等)安置費用便宜很多，祈望亡者得以釋懷安息，其安置費用
      該寺廟係以認捐功德為名出具，被告前開質疑，不盡情理，亦無可採。另禮儀
      用品四萬五千元部分，係乃葬儀社承攬包辦全部出殯期日含式場佈置等之費用
      ，既係原告丙○○為陳志偉辦理喪葬而支出，自得請求被告賠償，亦無不當之
      理。
(二)扶養費損害賠償部分
 １、按被害人對於第三人負法定扶養義務者，加害人對於該第三人亦應負損害賠償
     之責，民法第一百九十二條第二項亦有明文規定。又受扶養權利者，以不能維
     持生活而無謀生能力者為限。前項無謀生能力之限制，於直系血親尊親屬不適
     用之，民法第一千一百十七條明文規定，是關於扶養尊親屬以尊親屬有不能維
     持生活者，即屬當之，先予敘明。
 ２、原告丁○○部分
（１）原告丁○○，為被害人陳志偉之父親，四十年四月十三日生，本件車禍發生時
      （九十一年十一月二十一日）年齡五十一歲，八十二年間，曾因左腦出血，曾
      作大手術，迄今尚在復健中，自上開患病時起，幾乎無工作能力，無法謀生，
      洵堪認定。被告如否認上開事實，應就原告丁○○得以維持生活之積極事實，
      應負舉證之責。原告丁○○育有二子（丙○○及陳志偉），均已成年，生活完
      全依賴二名子女供給，未料，因被告戊○○之過失，致陳志偉死亡，依前揭法
      律規定，自得請求被告二人連帶賠償扶養費二分之一之損害。
（２）依九十一年台灣省簡易生命表，於本件事故發生時係五十一歲，其平均餘命為
      二五‧一七歲（25.17年霍夫曼係數為16.575279），依九十二年度扶養親屬扣
      減額每年七萬四千元計算，扣除霍夫曼係數計算之結果，被告二人應連帶賠償
      原告丁○○扶養費之損失計六十一萬三千二百八十五元。
      【74,000×16.575279 ÷2＝613,285元 (元以下四捨五入)】
（３）原告丁○○，名下僅有一戶位於台北縣萬里鄉北基村之第二層公寓住宅（建物
      面積六二‧四平方公尺，土地面積五八‧六三平方公尺，持分二分之一），該
      房地充其量僅供被告丁○○免於淪於租屋居住而已；九十二年度、九十一年度
      全年無工作收入，僅有子女供給之生活費暫存於銀行之活儲利息金各一○九四
      八元、三○四三元，九十年度全年收入亦僅二九三二五四元（擔任汽車公司售
      車之仲介）。如是之收入狀況，被告基隆客運公司即此即稱原告丁○○已得維
      持生活，被告基隆客運公司所為之主張，難謂有理。
３、原告己○○部分
（１）原告己○○，為被害人陳志偉之母親，四十三年六月二十二日生，本件車禍發
      生時（九十一年十一月二十一日）年齡四十八歲，為道地之家庭主婦，無謀生
      能力，亦為足夠之財產足以維持生活，自亦得請求被告賠償扶養費之損害。被
      告如否認上開事實，應就原告己○○得以維持生活之積極事實，應負舉證之責
      。原告己○○共有三名子女，以三名子女共負扶養義務，今因被告戊○○之過
      失，致陳志偉死亡，依前揭法律規定，自得請求被告二人連帶賠償扶養費三分
      之一之損害。
（２）依九十年女性台閩地區簡易生命表，女性四十八歲之平均餘命為三二‧六三歲
      ，依九十二年度扶養親屬扣減額每年七萬四千元計算，扣除霍夫曼係數 ( 三
      二‧六三歲之係數為19.663777，以32歲與33歲之比例計算），被告二人應連
      帶賠償原告己○○扶養費之損失為四十八萬五千零四十元。
      【74,000×19.663777÷3＝485,040元 (元以下四捨五入)】
（３）原告己○○（與丁○○離婚後已再婚），名下雖亦有一戶四樓公寓之二樓住宅
      （房屋面積六六‧八平方公尺、土地面積一九‧四六持分四分之一），該房地
      作為原告己○○偕再婚配偶子女之住處，有之，頂多僅得論免淪於租屋居住而
      已，九十二年度全年收入僅四七九六六元（其中四二○○○元係擔任安基工程
      行臨時工薪資、五九六六元係收支款項暫存銀行活儲之利息），九十一年全年
      收入度八○四五九元（其中七九二○○元係擔任安基工程行臨時工薪資、一二
      五九元係收支款項暫存銀行活儲之利息），九十年度全年收入僅八四八八元（
      係乃收支款項暫存銀行活儲之利息）。
４、原告庚○○部分
（１）原告庚○○，為被害人陳志偉之女兒，八十五年十月十四日生，本件車禍發生
      時（九十一年十一月二十一日），年齡僅六歲，至成年尚有十四年，依法由其
      父陳志偉及母乙○○共同扶養，同依前揭法律規定，請求被告二人連帶賠償扶
      養費二分之一之損害。
（２）依九十二年度扶養親屬扣減額每年七萬四千元計算，扣除霍夫曼係數（十四年
      之霍夫曼係數為10.0000000），被告二人應連帶賠償原告庚○○扶養費之損失
      計四十萬三百八十三元。
      【74,000×10.0000000÷2＝400,383(元以下四捨五入) 】
（三）關於非財產上損害賠償部分
  １、按「不法侵害他人致死者，被害人之父母、子女及配偶，非財產上之損害，亦
      得請求賠償相當之金額。」民法第一百九十四條明文規定。
  ２、原告丁○○、己○○之子、原告庚○○之父陳志偉，為國內頂尖之撞球國手，
      最近始獲國內東森新秀盃九號球公開賽冠軍，曾獲得國內各縣市長盃冠軍四十
      次，計有上開冠軍盃四一座照片可證，堪信係一前途無量之好青年，平時，除
      比賽獎金外，任職於客林球運動館，擔任副主任職務，月薪四、五萬元，以其
      收入扶養原告三人，綽綽有餘，一家生活正由困境邁入安康之境地。今因被告
      戊○○之一時過失，令原告全家陷入哀愁困霧中，不知何年何月何日始能脫離
      此慘境，原告三人所遭受精神上之苦痛，筆墨難以形容。斟酌被害人之社會地
      位、對於原告一家之貢獻及其重要性，原告三人老年及少小無可依怙之情況，
      及被告戊○○年方中年，被告基隆汽車客運股份有限公司從事大眾運輸行業，
      其經濟能力甚強且遠優於原告等情，爰請求被告二人連帶給付被告丁○○、己○○、庚○○各三百萬元之精神慰藉金，聊資補償，堪屬合宜。被告基隆客運
      公司所為慰撫金過高，或以經濟不景氣財力不佳為由等抗辯，顯係完全忽視被
      害人及其家屬所受之痛苦，委無可採。
  ３、查被害人陳志偉乃國內頂尖之撞球國手，撞球業界頗受肯定，而撞球場經營者
      通常規模不大，係屬免申報營利事業所得稅之事業單位，因此，受僱於球場所
      領取之薪資，均免辦理扣繳申報，尤其，被告從事者係乃教練級之工作，指導
      學員亦有相當之收入。試想，已然係撞球國手級之高手了，得謂毫無收入嗎？
      是被告基隆客運公司質疑被害人陳志偉之工作收入，委非可採。
  ４、按養兒防老，固屬期待兒女長大時得以反哺，而屬扶養費之範籌。惟一輩子從
      事勞工工作之平凡百姓，期待兒女出人頭地，光宗耀袓，未曾不是為人父、人
      母之夢想與理想，次子陳志偉自幼有運動細胞，撞球打得很棒，屢次比賽均得
      優良成績，獲選為國手，代表國家為國爭光，眼見兒子已漸出人頭地、光宗耀
      袓之夢想與理想已然實現，竟因被告戊○○之過失，令原告丁○○、己○○之
      夢想與理想幻滅，此等情境之打擊，得謂非淺？所遭受之精神苦痛，得謂不大
      ？
  ５、原告庚○○，本件車禍發生時，年僅六歲，母親乙○○與陳志偉離異，原告庚○○原與父親陳志偉相依為命，因被告戊○○之過失，遽然使原告庚○○成無
      父可怙之孤兒，此等情境，能不令人鼻酸？
  ６、職是，原告丁○○、己○○及庚○○等三人，各請求精神賠償三百萬元，堪屬
      適當，被告基隆客運公司所為過高之執稱，亦難謂有理。
四、關於原告已請領汽車強制責任險一百四十萬元及受領被告戊○○賠償五十萬元與
    被告基隆客運公司先行支付慰問金二萬元乙節，原告不爭執，前開受領總金額為
    一百九十二萬元，原告丁○○、己○○及庚○○等三人同意自被告應賠償金額中
    平均扣除，即每人自應賠償金額抵充各六十四萬元。
五、綜右所述，原告本於首揭侵權行為之法律關係，請求被告二人連帶賠償丙○○部
    分三十七萬四千三百元、丁○○部分減縮為二百九十七萬三千二百八十五元
    （613,285＋3,000,000－640,000＝2,973,285元）、己○○部分減縮為二百八十
    四萬五千零四十元（485,040＋3,000,000－640,000＝2,845,040元）、庚○○部
    分減縮二百七十六萬零三百八十三元（400,383＋3,000,000－640,000＝2,760,3
    83元)，為此訴請判決如聲明所示。
參、證據：提出台灣基隆地方法院檢察署九十一年度偵續字第三四號簡易判決處刑書
          一份、吉安禮儀社估價單及收據各一份、基隆市立殯葬管理所使用規費收
          據一份、天祥寶塔禪寺簽收條一份、診斷證明書一份、獎盃照片四十一張
          、客林撞球運動館證明書一份、薪資證明一份、道路交通事故調查報告表
          一份、東森新秀盃九號球公開賽獲得冠軍之比賽過程（含頒獎）錄影ＣＤ
          片四片等物為證。
乙、被告方面：
壹、被告戊○○部分：
一、聲明：
    原告之訴駁回。
二、陳述：
（一）同意給付下列項目：
  １、原告丙○○請求之三十七萬四千三百元喪葬費。
  ２、原告丁○○請求之撫養費六十一萬三千二百八十五元。
  ３、原告己○○請求之撫養費四十八萬五千零四十元。
  ２、原告庚○○請求之撫養費四十萬零三百八十三元。
（二）就原告丁○○、己○○、庚○○所請求之慰撫金則請求法院審酌。
貳、基隆客運公司部分：
一、聲明：
（一）原告之訴暨其假執行之聲請均駁回。
（二）如為不利於被告之判決，請准提供現金為擔保，宣告免為假執行。
二、陳述：
（一）被害人陳志偉騎乘機車未注意車前狀況，致撞及異物而滑倒，侵入被告戊○○
      之車道，使被告戊○○閃避不及，以致肇事，被告戊○○並無過失：
  １、依檢察官履勘結果所認定「該處下雨，地面潮濕，除基金公路與中幅路交叉口
      有閃光號誌外，附近並無路燈…現場視線尚非良好」，足證調查報告表所載「
      夜間有照明」應係指交叉路口有閃光號誌，既是閃光號誌，一閃（亮）一滅，
      則視線自非良好。
  ２、依檢察署不起訴處分書所載，本件事故發生當時，「該處下雨，地面潮濕，除
      基金公路與中幅路交叉口有閃光號誌外，附近並無路燈，現場確實有不屬大客
      車之螺絲及骨架…地上之刮痕有兩處，第一刮痕之寬度為六公分，第二刮痕之
      寬度為十一公分，均在大客車剎車痕之後方（即先有刮痕再有剎車痕），足認
      案發時現場視線尚非良好，陳志偉之機車應係先騎乘碰到不知何人遺留在路旁
      之螺絲而滑倒，復遭被告自後因閃避不及而輾斃……，自難認被告有何未盡注
      意義務之情事」。足證肇事路段視線不佳，刑事判決認定視距良好云云，自有
      未洽。退一步言，縱認肇事現場有路燈照明，惟被告對於陳志偉突然滑倒，侵
      入被告之車道，實無從注意，自無過失。
  ３、被告戊○○於偵訊時供稱：我左轉彎繼續在自己車道上行進，原本看到他（即
      陳志偉）在白線外側，我發現他時，距離我大約一公尺，他忽然往左偏我也向
      左切就撞到等語，足證兩車在不同車道，刑事判決認定兩車在同一車道，亦有
      違誤。
  ４、依台灣省台北縣區車輛行車事故鑑定委員會函覆所示：「九、分析意見：（一
      ）依照陳員筆錄『…我駕駛大客車，沿台二線萬里往基隆方向行駛，肇事前該
      路段有左轉彎道，當我轉過該彎道開始直行時，發現有部重機車在我右前方（
      距離約一公尺），突然該車不知為何往左側摔倒，當我發現時該車已經倒在
      右前車頭；我剎車痕經警方測量約七．九公尺，我發現後有將車往左閃避；時
      速四○公里；該機車可能自己撞到肇事現場螺絲 (長約一○公分)及骨架 (長
      約五○公分)』和二車之車損研判陳志偉駕車因不明原因先行倒地，再遭大客
      車撞擊拖行，然機車倒地與大客車到達之時間，無相關跡證可查，故無法得知
      大客車駕駛有無足夠的反應時間」等語。
  ５、由上述可證：案發當時，被告與陳志偉應係在不同車道上行駛，詎料陳志偉騎
      乘之機車忽然向左倒入被告行駛之車道，被告對此突發狀況，乃緊急煞車，然
      猶閃避不及，惟刑事判決未參酌上開筆錄及鑑定意見，即率爾認定被告與陳志
      偉係在同一車道上行駛，被告疏未注意保持後車與前車之間隨時可以煞停之距
      離云云，顯有違誤。
  ６、復查證人吳德宏於本院刑事庭九十三年五月二十七日訊問時稱：「…肇事地點
      附近那邊還有一個彎道，限速五十公里，肇事地段是一個山路而且有一個彎道
      。」；法官問證人：「如果依照本件行車紀錄資料有無辦法研判被告在肇事之
      前，有超速行駛？」；證人答：「有。初步照行車紀錄看是沒有（超速）。」
      ，如前所述，肇事地段有彎道，被告於左轉彎前因視界有限，尚無法知悉前方
      有無車輛？應保持何等距離？待左轉彎後直行時，方能注意到車前右前方約一
      公尺處之陳志偉。
  ７、然發現時因距離不長，故對被害人陳志偉突然滑倒侵入車道，並無足夠之反應
      時間，即無過失。原告主張被告駕車在陳志偉後方，僅有一公尺距離，有重大
      過失云云，顯未考慮肇事路段為左彎車道，自無足採。肇事路段係屬山路，路
      面寬單向僅三點四公尺，而被告所駕駛之營業大客車寬度為二點四公尺，被告
      行駛於該狹窄路面，即知兩側剩餘空間有限，無法維持安全間隔，因此被告駕
      車始終保持在速限內（按該路段限速五十公里），此由吳德宏警員證稱：「…
      …根據行車資料記載，案發時大約在晚上八點，最後肇事前的時速為四十公里
      」等語，足資佐證，且被告亦無超車之行為，自無兩車併行之情況發生。原告
      主張被告肇事前車內無乘客，空車急駛，非無可能云云，洵不足採。又刑事判
      決未審酌上開情事，竟認定被告疏未注意車前狀況云云，顯有違誤。
（二）退一步言，縱認被告戊○○有過失，被告公司亦已盡選任、監督之義務：
      被告戊○○持有營業大客車職業駕照多年，應徵被告公司駕駛員時，並經體格
      檢查合格。伊駕車一向小心謹慎，即被告公司就選任被告戊○○已盡相當注意
      。又被告公司自成立以來，為提昇服務品質，落實營運績效，於新進駕駛員進
      入公司時，即舉辦職前訓練，又於工作期間勤做考核，並對駕駛員為心理測驗
      、藥物檢驗，足証被告公司經常訓練駕駛員（包括被告戊○○在內），則被告
      公司就監督被告戊○○職務之執行已盡相當注意，唯仍不免發生本件不幸事故
      ，依民法第一八八條第二項但書之規定，被告公司應不負賠償責任。
（三）縱認被告戊○○有過失，然陳志偉亦有過失，被告主張過失相抵：
  １、縱認被告戊○○有過失，未保持行車安全距離，然若非陳志偉駕車不慎而滑入
      被告行駛之車道，亦不致發生本件事故。又被告一經發現倒地之陳志偉，即全
      力向左閃避，進入對向車道。被告雖竭盡所能地想要避免本件事故之發生，惟
      陳志偉仍不幸亡故，縱認被告有過失，其過失亦極為輕微，因陳志偉自行滑倒
      ，顯與本件事故之發生具有直接因果關係，即陳志偉與有過失，被告依民法二
      一七條之規定主張過失相抵。
  ２、依最高法院之見解，間接被害人，繼承直接被害人之過失，即直接被害人與有
      過失而已死亡者，其繼承人即賠償權利人請求賠償時，法院亦得依職權減免賠
      償金額。因此陳志偉死亡後，其繼承人即原告丁○○等，依民法第一百九十二
      條第一項、第一百九十四條規定，向被告請求賠償殯葬費及慰藉金時，原告等
      之請求權，雖非繼受於陳志偉，然原告等係陳志偉之繼承人，因陳志偉之死亡
      而有所請求，陳志偉復與有過失，依衡平之原則，自應有過失相抵之適用，併
      此敘明。
（四）按陳志偉駕車滑倒以致肇事，乃屬事實，至於其滑倒之原因為何？則不影響於
      陳志偉與有過失之事實，從而原告否認陳志偉因撞及骨架、鐵釘而滑倒，與有
      過失，洵無理由。陳志偉之機車是否係撞及骨架而滑倒？實與被告之駕車行為
      無涉。然本件事故之發生，確肇因於陳志偉先滑倒所致，陳志偉滑倒為事實，
      至於係撞及骨架而滑倒？或因其他事故而滑倒？均可認定陳志偉未注意車前狀
      況，小心駕駛，避免滑倒，有所過失，故原告主張「陳志偉之倒地與被告戊○○之駕車行為突然出現在陳志偉所騎乘之機車後方約一公尺處有關」云云，亦
      無足採，蓋：事實上，並非被告「突然駕車出現」，而係陳志偉「突然滑倒」
      。
（五）再退一步言，縱認原告之主張有理由，其請求之金額亦屬過高：
  １、殯葬費部分：
（１）原告所提出之收據，係私文書，被告否認定其真正。退一步言，縱認原告丙○○所提証據，足以証明伊實際支出喪葬費三十七萬四千三百元，惟查：依最高
      法院四十五年度台上字第四二○號判決意旨，核給殯葬費金額，應斟酌死者身
      分、地位、經濟情況與實際有無必要，而細繹原告丙○○所提估價單細目，其
      中「功德四萬五千元、樂隊（國樂一萬八仟元、西樂二萬二仟元、大鼓亭六千
      元、北管二萬六千元）合計七萬二千元、頌經團一萬一千元」等項目，依實務
      見解，均非屬必要費用，不得請求，即難認係禮俗上所必需支出之費用，應予
      剔除（參照台灣士林地方法院八十六年重訴字第二三二號民事判決、台灣高等
      法院八十八年度上字第九二三號民事判決）。原告主張應以實際支出之費用為
      準，顯無理由，又其主張應以當地習俗之必要殯葬費用為標準云云，唯原告並
      未就其所謂「當地習俗」，提出證據，以實其說。退一步言，縱認功德、樂隊
     、頌經團等儀式為葬禮告別式中所常見，然其金額亦屬過高，亦不應准許。
（２）原告所提出之估價單，係私文書，被告否認其真正，退一步言，縱認其為真正
      ，唯其上所載「禮儀用品」四萬五千元一筆，究係用於何項目之費用？原告既
      未提出明細表，即未證明係「必要費用」，其請求自無理由。
（３）查陳志偉生前居住萬里鄉，依萬里鄉公所函覆鈞院所示：一般鄉民之骨灰罐置
      於該鄉之納骨堂，其安置費用為一萬七千元至二萬五千元不等，即使自行選擇
      塔位者，亦僅提高收費百分之五，皆遠比私人納骨塔（如天祥寶塔之十二萬元
       ）之安置費用便宜許多，又該處方便原與陳志偉生前同住於萬里鄉之原告丁○○及庚○○前往祭拜，原告等竟捨此不為，至他處購買私人納骨塔，並請求
      十二萬元之塔位費用，顯屬過高。退一步言，縱使原告不願將陳志偉之骨灰罐
      安置在萬里鄉公所附設之納骨堂內而欲另行擇定私人納骨塔時，亦應比照相當
      於萬里鄉公所納骨堂之收費標準處理，原告竟請求高達十二萬元之私人納骨塔
      塔位費用，其超過部分，自不應允許。
  ２、扶養費部分：
      按受扶養權利者，以不能維持生活而無謀生能力者為限，民法第一一一七條第
      一項定有明文，同條第二項僅規定，前項無謀生能力之限制於直系血親尊親屬
      不適用之。是直系血親尊親屬，如能以自己之財產維持生活者，自無受扶養之
      權利(參照最高法院八十六年度台上字第三一七三號判決)，合先敘明。
      原告請求扶養費並無理由，詳述如后：
（１）原告丁○○主張其所有之房屋、土地各一筆，九十年度裕益汽車股份有限公司
      之「全年薪資收入」二九三、二五四元（即月薪約二四、四三八元），九十年
      度至九十二年度在銀行及農會之存款，該等財產並不足以維持生活云云，應無
      足採，蓋丁○○係與家人同住，費用較省，以台灣男性五十一歲每年平均生活
      費而言，原告丁○○之上開財產，應已足以維持其生活。
（２）原告己○○主張伊雖有房屋及土地各一筆，連續數年之安基工程行「臨時薪資
      」，銀行及郵局之存款，仍無足夠之財產維持生活云云，亦無理由，蓋伊與家
      人同住，費用較省，又參照台灣女性四十八歲每年平均生活費而言，伊所持有
      財產應能維持生活。
  ３、慰藉金部分：
（１）按慰藉金之請求，應斟酌兩造之身份、地位、經濟狀況與加害程度，雙方之過
      失程度等因素而為核定（參照最高法院五十一年度台上字第二二三號判例、七
      十四年度第九次民事庭會議決議）。又按法院對慰撫金之量定，應斟酌『受僱
      人』及應負連帶賠償責任之僱用人，並被害人暨其父、母、子、女、配偶之身
      份、地位及經濟狀況等關係定之，最高法院七十六年台上字第一九○八號判例
      著有明文。
（２）原告等三人各請求慰撫金三百萬元，合計九百萬元，顯屬過高，蓋被告戊○○
      於事故發生前，原為大客車司機，家無恆產，月薪僅約三萬餘元，收入微薄，
      尚須撫養其配偶及二名子女，經濟情況欠佳，茲又因本件事故而離職。伊教育
      程度不高，生活困窘，經濟壓力沈重，實無能力負擔巨額賠償。
（３）被告公司近年來營運並不理想，適逢全球性經濟不景氣，企業經營益加困難，
      已連續多年虧損，即九十一年度虧損四四三萬餘元，而九十二年一月至五月亦
      虧損高達一千一百八十一萬餘元，亦無力給付巨額賠償金，原告等主張被告公
      司經濟能力強云云，並非事實，其請求之慰撫金誠屬過高，請准核減。
（４）原告所提證人在職証明書、薪資表，係私文書，被告否認其真正，退一步言，
      縱認其形式上真正，然其所載內容（即陳志偉月薪四、五萬元），是否屬實，
      尚須原告提供陳志偉之報稅資料，以供核對。原告既未提出陳志偉之報稅資料
      ，即無法證明其主張為真實，自不足採。
（六）復查原告所提獎盃照片四十一幀，該等照片並無法看出獎盃係屬陳志偉所有，
      原告所另提之「東森新秀盃九號球公開賽」獲得冠軍之比賽過程（含頒獎）錄
      影ＣＤ碟片四片，並未提供給被告，故無法審視原告之主張是否屬實？退一步
      言，縱其主張陳志偉曾於比賽中得冠軍，係屬事實，亦無法證明其月薪高達四
      、五萬元。原告復主張陳志偉生前任職於客林球運動館，擔任副主任職務，月
      薪四、五萬元，然因撞球場經營者通常規模不大，屬免申報營利事業所得稅之
      事業單位，因此受僱於球場所領取之薪資均免辦理扣繳申報云云，然未辦扣繳
      申報，與收入已否達課稅標準，應否申報，要屬二事，如陳志偉之收入已達課
      稅標準，即應依法申報。原告所提陳志偉之薪資單，被告否認其真正，退一步
      言，縱認形式上真正，然其中所載，職務津貼五、○○○元、工作獎金一五、
      ○○○元，並非經常性給與，應非屬薪資。又陳志偉未申報所得，依法繳納所
      得稅，反可推定原告所主張陳志偉每年收入高達五十萬元許，並非事實，蓋若
      其主張屬實，則其收入應已達課稅標準，依法應向稅捐機關申報所得，繳納所
      得稅。
（七）綜上所述，原告之請求，應無理由，退一步言，縱有理由，其請求之金額亦屬
      過高，蓋原告等所請求之殯葬費，應扣除其中非必要之部分，又如前所述，陳
      志偉與有過失，被告主張過失相抵，斟酌被告戊○○縱有過失，其過失程度極
      為輕微，且陳志偉與有過失，原告每人各請求三百萬元慰撫金，誠屬過高，懇
      請鈞院鑑核，予以酌減，實感德便。又原告若領有強制汽車責任險保險金，應
      依法扣除該金額（參照強制汽車保險法第三十條之規定），併為陳明。
三、證據：提出台灣基隆地方法檢察署檢察官不起訴處分書一份、收據被告基隆客運
          公司給付慰問金收據一紙、診斷證明書一紙、損益表二紙、台北縣萬里鄉
          公所函覆之台北縣萬里鄉公所公墓暨納骨塔自治條例一份、丁○○及陳寶
          蓮之各類所得資料清單、財產歸戶查詢單各一份、戊○○九十二年九月三
          十日偵訊筆錄一份、台灣省台北縣區車輛行車事故鑑定委員函一份、九十
          三年五月二十七日證人吳德宏審理中訊問筆錄一份、勘驗筆錄一份等物為
          證。
丙、得心證之理由
壹、被告戊○○應負侵權行為之損害賠償責任：
（一）原告主張被告戊○○於九十一年十一月二十一日晚間八時五分許，駕駛車號Ｆ
      Ｓ—七八三號營業大客車，沿台北縣萬里鄉○○○路由萬里鄉往基隆市方向行
      駛，途經基金公路與中幅路交叉口路前（即省道台二線五十五公里處），當時
      天雨、夜間有照明，路面無缺陷、視距良好，因未能保持安全行車距離，應注
      意汽車在同一車道行駛時，除擬超越前車外，後車與前車之間應保持隨時可以
      煞停之距離，汽車駕駛時，駕駛人應注意車前狀況及兩車併行之間隔，並隨時
      採取必要之安全措施，其應注意、能注意，但疏未注意車前狀況，並保持安全
      行車距離，適在其前右前方約一公尺由陳志偉騎乘之ＧＰＳ—○六○號重機車
      往左側摔倒，被告戊○○駕車不慎從後方碾過該機車駕駛人陳志偉，致陳志偉
      頭部嚴重受傷及左側肋骨骨折致創傷性血氣胸，經送醫急救仍不治死亡，因此
      被告戊○○有過失行為致侵害陳志偉生命權，依據民法第一百八十四條第一項
      前段負損害賠償責任等事實。
（二）戊○○於言詞辯論期日到場對原告主張前揭事實未予爭執，視同自認。
（三）因此被告戊○○應負損害賠償責任，首堪認定。
貳、被告基隆客運公司應負僱用人之連帶賠償責任
一、原告主張被告戊○○為被告基隆客運公司之受僱人，而被告戊○○係因執行業務
    中不法侵害死者陳志偉之生命權，故被告基隆客運公司應依民法第一百八十八條
    第一項負連帶損害賠償責任。被告基隆客運公司固對於，被告戊○○對死者陳志
    偉發生不法侵權行為時係在執行職務中未予爭執，然辯稱：被告戊○○並無過失
    因此並非不法侵權行為，及其選任受僱人及監督已盡相當注意應不負賠償責任等
    語抗辯。經查：
（一）被告戊○○確實有過失除經被告戊○○自認外，並經本院依職權調閱本件刑事
      案件即本院九十二年度基交簡易字第二八一號刑事卷宗（內含基隆地檢署九十
      一年度相字第四二三號、九十一年度偵字第四六三六號、九十二年度偵續字第
      三四號偵查卷宗）查明確實與原告主張相符，堪以認定。
（二）被告基隆客運公司無非以下列理由主張被告戊○○並無過失：１、肇事現場視
      線並非良好；２、被告戊○○與死者陳志偉並非行駛同一車道；３、被告戊○○無保持安全距離之反應時間。但查：
  １、肇事現場視線狀況良好，除有前揭刑事案卷內所附之道路交通事故調查報告表
      記載甚詳，而查此乃現場處理之員警到場處理時依據現場狀況所製作所填載，
      依理堪信其記載為真實，復且被告戊○○於偵審中均自陳於肇事前有看到死者
      陳志偉駕駛機車於其前方行駛，因此就被告戊○○部分是否能看見死者陳志偉
      機車行駛狀況之判斷而言，應無視線不良可言，此與前揭調查報告表所載相符
      。至於台灣基隆地方院檢察署檢察官曾就本件肇事刑事案件為出不起訴處分（
      九十一年度偵字第四六三六號）於其不起訴處分書上記載：除基金公路與中幅
      路口有閃光號誌外，附近並無路燈，．．．．，足認案發現場視線尚非良好，
      陳志偉機車應係先騎乘碰到不知何人遺留在路旁之螺絲而滑倒等語，綜觀該不
      起訴處分書全文意旨，係表達如以死者陳志偉能否發現路面上遺留螺絲之角度
      判斷，現場視線不良，而非認定現場視線不良導致被告戊○○無法發現死者陳
      志偉機車行駛狀況，二者表達重點不相同，意旨並無互相排斥或矛盾，況且一
      般道路駕駛之光線來源並非全然均由路燈提供，有附近住戶商家之燈光，或汽
      車本身之燈光，是以無路燈之道路亦無法遽認光線必屬不佳，仍應就個案判斷
      ，本件被告戊○○於刑事案件偵審以來未曾陳述過看不到死者陳志偉駕駛狀況
      ，因此本件肇事現場視線良好，要堪認定，是以被告基隆客運主張肇事現場視
      線不佳，尚屬無據。
  ２、又依據事故現場圖所示，系爭肇事路段係雙向單車道，車道寬度僅三點四公尺
      ，並無慢車道或機車道之設置，死者陳志偉與被告戊○○均屬同向行駛，則當
      然屬於同車道行駛之狀態，而被告基隆客運公司所引用被告戊○○偵訊中所述
      死者陳志偉行駛於白線外側，乃為被告戊○○之陳述，無法遽信為真，況且縱
      然死者陳志偉駕駛中曾經一度因不詳原因駛至白線外側，但因現場同向只有一
      個車道，白線外側並非車道，死者陳志偉仍會隨時返回正確車道內駕駛，則其
      與被告仍屬同車道行駛之車輛，被告基隆客運公司所辯死者陳志偉與被告戊○○並非同一車道行駛，無庸保持安全距離，亦屬無據。
  ３、又依據被告戊○○所述，其在肇事前已經轉過彎道開始直行，並參照事故現場
      圖所繪狀況，肇事路段均為直行路段並非轉彎路口，因此被告基隆客運公司所
      稱被告戊○○甫轉彎無法與死者陳志偉保持安全距離一節顯不可採。
  ４、綜上所述，被告戊○○於肇事前既然均已發現同車道之死者陳志偉在其前方行
      駛，竟未保持安全距離，導致陳志偉倒地時無法即時煞車，致碾過陳志偉導致
      其死亡，被告戊○○確實有過失行為堪以認定，因此被告基隆客運主張被告戊○○並無過失，故其無庸負連帶侵權行為損害賠償責任，顯有未合。
（三）按僱用人不能提出反證，以證明其選任該受僱人及監督其職務之執行已盡相當
      之注意者，自不能免卸民法第一百八十八條第一項所定之賠償責任，最高法院
      四十年度台上字第一五二號判決要旨。本件被告基隆客運公司僅泛稱其已盡選
      任監督義務惟並未提出證據以資證明，依據前揭判決要旨，其抗辯顯無足採，
      仍應依法負連帶損害賠償責任。
參、賠償金額之認定：
一、殯葬費部分：
    按民法第一百九十二條規定，不法侵害他人致死者，對於支出殯葬費之人，亦應
    負損害賠償責任。又按殯葬費為收殮及埋葬費用，其賠償範圍應以實際支出之費
    用，並斟酌被害人當地之習俗、被害人之身分、地位及生前經濟狀況決定之（最
    高法院九十二年度台上字第一四二七號判決要旨參照）。
（一）原告丙○○主張其支出死者陳志偉之殯葬費三十七萬四千三百元，並提出吉安
      禮儀社估價單、收據各一紙、基隆市立殯葬管理所使用規費收據一紙及天祥寶
      塔禪寺簽收條一紙等物為證。被告戊○○對此部分請求逕為同意給付。
（二）被告基隆客運公司雖否認前揭私文書形式上之真正，但本院審酌死者陳志偉死
      亡為事實，因此確實需要辦理殯葬事宜，因此所提出上揭費用收據之形式真正
      ，應屬真實，是以原告丙○○確實支出上揭費用要堪認定。
（三）被告基隆客運公司雖否認原告丙○○提出之上揭單據其上記載之支出項目是否
      均屬符合習俗及死者陳志偉身份地位及經濟狀況，然本院審酌原告丙○○提出
      之收據支出項目包括棺木、骨灰罐、功德（原告稱為道教法事費用）、西樂、
      國樂、大鼓亭、誦經團、北管、禮儀用品（原告稱為布置式場費用）、基隆市
      殯葬管理所使用規費、安置骨灰罈於天祥寶塔之費用等項目，核均台灣辦理殯
      葬習俗及依據死者陳志偉身份地位及經濟狀況並無不相符合之處。
（四）原告丙○○之請求之殯葬費用既然確實業經支出，且並無不符習俗及死者身份
      地位經濟狀況之情形，其請求顯有理由，應予准許。
二、扶養費部分：
    按民法第一百九十二條第二項，被害人對於第三人負有法定扶養義務者，加害人
    對於該第三人亦應負損害賠償責任。又受扶養權利者，以不能維持生活而無謀生
    能力者為限。前項無謀生能力之限制，於直系血親尊親屬不適用之，民法第一千
    一百十七條明文規定，是關於扶養尊親屬以尊親屬有不能維持生活者，即屬當之
    ，先予敘明。
（一）原告丁○○部分：
  １、原告丁○○，為被害人陳志偉之父親，四十年四月十三日生，本件車禍發生時
      （九十一年十一月二十一日）年齡五十一歲，此有原告提出
      ，要堪認定。
  ２、原告丁○○依據本院調閱之綜合所得稅各類所得資料清單及財產歸戶查詢單所
      示，其名下僅有一戶位於台北縣萬里鄉北基村之第二層公寓住宅（建物面積六
      二‧四平方公尺，土地面積五八‧六三平方公尺，持分二分之一），該房地充
      其量僅供被告丁○○免於淪於租屋居住而已；九十二年度、九十一年度全年無
      工作收入，僅有子女供給之生活費暫存於銀行之活儲利息金各一○九四八元、
      三○四三元，九十年度全年收入亦僅二九三二五四元（擔任汽車公司售車之仲
      介），如是之收入狀況，足信原告丁○○不能維持生活。而原告丁○○育有二
      子（丙○○及陳志偉），均已成年，生活完全依賴二名子女供給，今因被告戊○○之過失，致陳志偉死亡，依前揭法律規定，原告丁○○自得請求被告二人
      連帶賠償扶養費二分之一之損害。
  ３、依九十一年台灣省簡易生命表，於本件事故發生時係五十一歲，其平均餘命為
      二五‧一七歲（25.17年霍夫曼係數為16.575279），依九十二年度扶養親屬扣
      減額每年七萬四千元計算，扣除霍夫曼係數計算之結果，被告二人應連帶賠償
      原告丁○○扶養費之損失計六十一萬三千二百八十五元。
      【74,000×16.575279 ÷2＝613,285元 (元以下四捨五入)】
（二）原告己○○部分
  １、原告己○○，為被害人陳志偉之母親，四十三年六月二十二日生，本件車禍發
      生時（九十一年十一月二十一日）年齡四十八歲，此有原告提出
      可徵，要堪認定。
  ２、原告己○○（與丁○○離婚後已再婚），名下雖亦有一戶四樓公寓之二樓住宅
      （房屋面積六六‧八平方公尺、土地面積一九‧四六持分四分之一），該房地
      作為原告己○○偕再婚配偶子女之住處，有之，頂多僅得論免淪於租屋居住而
      已，九十二年度全年收入僅四七九六六元（其中四二○○○元係擔任安基工程
      行臨時工薪資、五九六六元係收支款項暫存銀行活儲之利息），九十一年全年
      收入度八○四五九元（其中七九二○○元係擔任安基工程行臨時工薪資、一二
      五九元係收支款項暫存銀行活儲之利息），九十年度全年收入僅八四八八元（
      係乃收支款項暫存銀行活儲之利息），如是之收入狀況，足信原告己○○不能
      維持生活。而原告己○○共有三名子女，以三名子女共負扶養義務，今因被告
      戊○○之過失，致陳志偉死亡，依前揭法律規定，原告己○○自得請求被告二
      人連帶賠償扶養費三分之一之損害。
  ３、依九十年女性台閩地區簡易生命表，女性四十八歲之平均餘命為三二‧六三歲
      ，依九十二年度扶養親屬扣減額每年七萬四千元計算，扣除霍夫曼係數 ( 三
      二‧六三歲之係數為19.663777，以32歲與33歲之比例計算），被告二人應連
      帶賠償原告己○○扶養費之損失為四十八萬五千零四十元。
      【74,000×19.663777÷3＝485,040元 (元以下四捨五入)】
（三）原告庚○○部分
  １、原告庚○○，為被害人陳志偉之女兒，八十五年十月十四日生，本件車禍發生
      時（九十一年十一月二十一日），年齡僅六歲，至成年尚有十四年，依法由其
      父陳志偉及母乙○○共同扶養，同依前揭法律規定，請求被告二人連帶賠償扶
      養費二分之一之損害，此部分未為被告等所爭執。
（２）則依九十二年度扶養親屬扣減額每年七萬四千元計算，扣除霍夫曼係數（十四
      年之霍夫曼係數為10.0000000），被告二人應連帶賠償原告庚○○扶養費之損
      失計四十萬三百八十三元。
      【74,000×10.0000000÷2＝400,383(元以下四捨五入) 】
三、關於非財產上損害賠償部分
    按不法侵害他人致死者，被害人之父母、子女及配偶，非財產上之損害，亦得請
    求賠賠償相當之金額，民法第一百九十四條明文規定。
（一）原告丁○○、己○○之子、原告庚○○之父陳志偉，為國內頂尖之撞球國手，
      最近始獲國內東森新秀盃九號球公開賽冠軍，曾獲得國內各縣市長盃冠軍四十
      次，計有上開冠軍盃四一座照片可證，堪信係一前途無量之好青年，平時，除
      比賽獎金外，任職於客林球運動館，擔任副主任職務，月薪四、五萬元，以其
      收入扶養原告三人，綽綽有餘，一家生活正由困境邁入安康之境地。今因被告
      戊○○之一時過失，令原告全家陷入哀愁困霧中，原告三人所遭受精神上之苦
      痛，筆墨難以形容，又原告庚○○，本件車禍發生時，年僅六歲，母親乙○○
      與陳志偉離異，原告庚○○原與父親陳志偉相依為命，因被告戊○○之過失，
      遽然使原告庚○○成無父可怙之孤兒，斟酌被害人之社會地位、對於原告一家
      之貢獻及其重要性，原告三人老年及少小無可依怙之情況，及被告戊○○年方
      中年，被告基隆汽車客運股份有限公司從事大眾運輸行業，其經濟能力甚強且
      遠優於原告等情，認原告請求被告等應連帶分別原告丁○○、己○○各六十萬
      元，原告庚○○一百萬元之精神慰藉金部分為妥適，逾此部分之請求顯屬過高
      ，不能准許。
四、本件並無過失相抵之適用：
    被告基隆客運公司主張死者陳志偉有駕車不慎滑入被所駕駛車道之過失，然查，
    死者陳志偉與被告戊○○乃屬同一車道行駛前已認定，死者陳志偉並無侵入被告
    戊○○車道之問題，而死者陳志偉於行駛中倒地雖屬事實，但其倒地原因為死者
    陳志偉能夠注意而避免者，方能認死者陳志偉具有駕車不慎之過失，否則因不可
    抗力之原因而倒地者，即非屬有過失，而死者陳志偉是否有駕駛不慎而導致其自
    己倒地之事實，乃被告基隆客運公司之主張，應由其提出證據以資證明，然被告
    基隆客運公司並未提出證據以資證明死者陳志偉有何過失，僅以陳志偉倒地即遽
    認其有過失，尚屬無據，因此被告基隆客運公司既然無法舉證證明死者陳志偉有
    過失，其主張過失相抵尚屬無據。
五、關於原告已請領汽車強制責任險一百四十萬元及受領被告戊○○賠償五十萬元與
    被告基隆客運公司先行支付慰問金二萬元乙節，原告不爭執，前開受領總金額為
    一百九十二萬元，原告丁○○、己○○及庚○○等三人同意自被告應賠償金額中
    平均扣除，即每人自應賠償金額扣除各六十四萬元。
六、綜上所陳，原告丙○○請求被告連帶給付三十七萬四千三百元，及被告基隆客運
    公司自民國九十三年四月八日起，被告戊○○自民國九十三年四月二十日起均至
    清償日止按年息百分之五計算之利息；原告丁○○請求被告連帶給付五十七萬三
    千二百八十五元（六十一萬三千二百八十五元加計六十萬元扣除六十四萬元），
    及被告基隆客運公司自民國九十三年四月八日起，被告戊○○自民國九十三年四
    月二十日起，均至清償日止按年息百分之五計算之利息；原告己○○請求被告連
    帶給付四十四萬五千零四十元（四十八萬五千零四十元加計六十萬元扣除六十四
    萬元），及被告基隆客運公司自民國九十三年四月八日起，被告戊○○自民國九
    十三年四月二十日起均至清償日止按年息百分之五計算之利息：原告庚○○請求
    被告連帶給付七十六萬零三百八十元（四十萬零三百八十三元加計一百萬元扣除
    六十四萬元），及被告基隆客運公司自民國九十三年四月八日起，被告戊○○自
    民國九十三年四月二十日起均至清償日止按年息百分之五計算之利息為有理由，
    應予准許。逾此範圍之主張，尚乏依據而如前所述，自應予以駁回。
七、原告及被告基隆客運公司均陳明願供擔保，聲請宣告或免為假執行，經核原告勝
    訴部分，合於法律規定，爰酌定相當之擔保金額為假執行之宣告，另依聲請及職
    權為免為假執行之宣告。至原告丁○○、己○○、庚○○敗訴部分假執行之聲請
    ，因該部分訴之駁回而失所依附，自不予准許。
據上論結，本件原告丙○○之訴為有理由，原告丁○○、己○○、庚○○之訴為一部
有理由，一部無理由，依民事訴訟法第七十八條、第七十九條、第八十五條第二項、
第三百九十條第二項、第三百九十二條，判決如主文。
中　　　華　　　民　　　國　　九十三　　年　　　十一　　月　　  五　  　日
                                    臺灣基隆地方法院民事庭
                                        法      官  王翠芬
右為正本係照原本作成。
對於本件判決如有不服，應於收受送達後二十日內向本院提出上訴書狀，敘述上訴之
理由，上訴於臺灣高等法院，並按他造當事人之人數附具繕本。
中　　　華　　　民　　　國　　九十三　　年　　 十一 　　月　　　五　　　日
                                        法院書記官  修丕龍
